臺灣新竹地方法院民事判決　　　　　　　 96年度訴字第585號
原　　　告　臺灣中小企業銀行股份有限公司
法定代理人　庚○○
訴訟代理人　丁○○
被　　　告　乙○○
　　　　　　甲○○
　　　　　　丙○○
　　　　　　己○○
　　　　　　戊○○
　　　　　　　　　　市戶政事務所）
上列當事人間返還消費借貸款事件，本院於民國96年11月15日辯
論終結，判決如下：
    主      文
被告乙○○、戊○○、甲○○應連帶給付原告新臺幣拾壹萬柒
仟柒佰伍拾玖元，及如附表編號1所示之利息與違約金。
被告乙○○、丙○○應連帶給付原告新臺幣貳佰肆拾伍萬捌仟伍
佰拾壹元，及如附表編號2所示之利息與違約金。
被告乙○○、己○○應連帶給付原告新臺幣貳佰柒拾玖萬捌仟
佰零玖元，及其中貳佰陸拾捌萬肆仟捌佰伍拾陸元，如附表編號
3所示之利息與違約金，暨壹拾壹萬仟肆佰伍拾元，如附表
編號4所示之利息與違約金。
訴訟費用由被告乙○○、戊○○、甲○○連帶負擔百分之五、被
告乙○○、丙○○連帶負擔百分之四十五、被告乙○○、己○○
連帶負擔百分之五十。
本判決第一項於原告以新臺幣壹拾壹萬元為被告乙○○、戊○○
、甲○○供擔保後得假執行。
本判決第二項於原告以新臺幣捌拾貳萬元為被告乙○○、丙○○
供擔保後，得假執行。
本判決第三項於原告以新臺幣玖拾萬元為被告乙○○、己○○
供擔保後，得假執行。
    事實及理由
一、事實摘要：
（一）原告主張：
(1)、被告乙○○、戊○○、甲○○部分：
　　被告乙○○於民國93年1月6日邀同被告戊○○、甲○○為連
  　帶保證人，向原告借款新臺幣（下同）1,000,000元，約定
    借款期間自93年1月7日起至98年1月7日止，按月平均攤付本
    息，利息按郵政儲金2年期定期儲金機動利率加百分之1.45
    即年利率百分之3計息，隨定儲利率調整而調整，且約定如
    有任何一宗債務不依約清償利息，經原告通知或催告後，即
    喪失期限利益，所有債務視為全部到期，應將所欠借款一次
    清償，並改依原貸款利率加年息百分之1計算利息及遲延利
    息，及自逾期之日起6個月以內者，按上開利率百分之10，
    逾期超過6個月以上者，按上開利率百分之20計付違約金。
    詎被告乙○○自95年7月份起即未依約繳納款項，迨至96年7
    月7日止，尚餘本金317,759元，及如附表編號1所示之利息
    與違約金未為清償。
(2)、被告乙○○、丙○○部分：
    被告乙○○於93年3月26日邀同被告丙○○為連帶保證人，
    向原告借款3,000,000元，約定借款期間自93年3月26日起至
    108年3月26日止，按月平均攤付本息，利息自93年3月26日
    起至95年3月25日止，按年利率百分之2.3計算。自95年3月2
    6日起改依原告定儲利率指數加碼百分之1.57即年利率百分
    之3計息，嗣隨定儲利率調整而調整，且約定如有任何一宗
    債務不依約清償利息，經原告通知或催告後，即喪失期限利
    益，所有債務視為全部到期，應將所欠借款一次清償，及自
    逾期之日起6個月以內者，按上開利率百分之10，逾期超過6
    個月以上者，按上開利率百分之20計付違約金。詎被告乙○○僅繳納款項至96年6月26日止，經原告催討迄未付款，尚
    餘本金2,458,531元，及如附表編號2所示之利息與違約金未
    為清償。
(3)、被告乙○○、己○○部分：
    被告乙○○於95年11月10日邀同被告己○○為連帶保證人，
    分別向原告借款2,750,000元、150,000元，約定借款
    之期間自95年11月20日起至115年11月20日止、借款之期
    間自95年11月29日起至100年11月29日止，均按月平均攤付
    本息，借款之利息自95年11月20日起按年利率百分之1.99
    固定計息，惟自96年5月20日起，按原告定儲利率指數加年
    率百分之0.3、自97年11月20日起，按原告定儲利率指數加
    年率百分之0.85計算，嗣隨定儲利率調整而調整；借款之
    利息則固定為百分之11.355，且約定如有任何一宗債務不依
    約清償利息，經原告通知或催告後，即喪失期限利益，所有
    債務視為全部到期，應將所欠借款一次清償，且均自逾期之
    日起6個月以內者，按上開利率百分之10，逾期超過6個月以
    上者，按上開利率百分之20計付違約金。詎被告乙○○僅繳
    納借款之款項至96年6月26日、借款之款項至96年7月9
    日止，經原告催討迄未付款，尚餘本金分別為2,684,856元
    及113,453元，及如附表編號3、4所示之利息與違約金未為
    清償。為此爰依消費借貸、連帶保證之法律關係提起本訴，
    請求被告等給付如主文第1項至第3項所示之金額、利息及違
    約金等語。
（二）被告甲○○、丙○○、己○○則稱：同意原告之請求，但
    希望與原告協商還款等語。被告乙○○、戊○○經合法通知
    ，未於言詞辯論期間到場，亦未提出書狀作何聲明或陳述。
二、程序部分：
    被告乙○○、戊○○經合法通知，未於言詞辯論期日到場，
    核無民事訴訟法第386條各款所列情形，爰依原告之聲請，
    准由其一造辯論而為判決。
三、本院之判斷：
（一）原告主張之前揭事實，業據其提出青年創業貸款契約、電
      腦連線查詢單、授信約定書、契據增條款契約、臺灣企銀
      房屋貸款定型化契約各1份及借據3份為證，核與其所述相
      符，且為被告甲○○、丙○○、己○○所不否認，被告乙○○、戊○○迄未到場爭執，亦未提出任何有利於己之聲
      明、陳述或證據，以供本院審酌，自堪信原告之主張為真
      實。
（二）按消費借貸者，謂當事人一方移轉金錢或其他代替物之所
      有權於他方，而約定他方以種類、品質、數量相同之物返
      還之契約，民法第474條第1項定有明文。又保證債務之所
      謂連帶，係指保證人與主債務人負同一債務，對於債權人
      各負全部給付之責任而言，此就民法第272條第1項規定連
      帶債務之文義參照觀之甚明，最高法院45年台上字第1426
      號著有判例可資參照。本件被告乙○○既為系爭債務之債
      務人，被告甲○○、戊○○、丙○○、己○○則為其連帶
      保證人，自應就其等各自保證之債務負全部給付之責。從
      而，原告依消費借貸、連帶保證之法律關係，請求被告給
      付如主文第1項至第3項所示之金額、利息及違約金，即無
      不合，應予准許。
四、原告陳明願供擔保聲請宣告假執行，核無不合，爰酌定相當
    擔保金額，准予宣告假執行。
五、據上論結，本件原告之訴為有理由，依民事訴訟法第385條
    第1項前段、第78條、第85條第1項但書、第2項、第390條第
    2 項，判決如主文。
中　　華　　民　　國　　96　　年　　11　　月　　29　　日
                  民事第二庭  法　官　林昌義
以上正本係照原本做成。
如對本判決上訴，須於判決送達後20日內向本院提出上訴狀。
中　　華　　民　　國　　96　　年　　11　　月　　29　　日
                              書記官  戴家旭
